

Kevin Jobin

DEVELOPPEUR LOGICIEL + WEB + MOBILE

HTTPS://KEVINJOBIN1.GITHUB.IO

Profil

Développeur avec une expertise dans la conception, mise en place, maintenance et assurance-qualité des solutions logiciels. Compétent sur diverses plates-formes, langages et outils de développement.

Connaissance approfondie des concepts fondamentaux de design et d'architecture et intérêt marqué pour la programmation fonctionnelle et réactive. Expérience professionnelle limitée mais une forte passion pour le développement web et mobile.

Expérience Professionnelle

Développeur Logiciel, MAPAQ, Québec

MAI 2020 — PRESENT

Réalisation d'un logiciel d'achats interne supportant plus de 10 000 produits et plus de 300 fournisseurs internationaux.

- Conception de l'interface utilisateur (UI) à l'aide de WPF et XAML et design de l'expérience utilisateur (UX)
- Conception de l'architecture logicielle et implémentation de fonctionnalités avancées dans l'environnement .NET (C#, Visual Basic)
- Migration des bases de données Access vers Oracle PL/SQL et intégration des modèles avec le logiciel d'achats.
- Rédaction de documentation technique visant à guider les utilisateurs

Technicien en Télécommunications, Bell Solutions Techniques, Québec

JANVIER 2019 — SEPTEMBRE 2020

Études

Baccalauréat en Informatique, Université Laval, Québec

SEPTEMBRE 2020 — PRESENT

DEC Génie Électrique, Cégep Limoilou, Québec

SEPTEMBRE 2016 - JUIN 2019

Cours universitaires pertinents

Informatique mobile et applications

2023 - EN COURS

Développement avancé d'applications Web

2023 - EN COURS

Systèmes d'exploitation pour ingénieurs

2022

Génie logiciel orienté objet

2021

Détails

2780 Avenue Gaspard, 4, Québec, G1E 3P1, Canada (418) 805-3857 <u>kevin.jobin.1@ulaval.ca</u>

Compétences

- Expérience en UI / UX
- Capacité à travailler en équipe
- o Apprentissage rapide
- Passionné par le développement
- Adaptabilité

Programmation

- LogicielJava, C#, VB, C++
- WebReact, JavaScript, HTML/CSS
- Mobile (débutant)Kotlin, Swift